臺灣桃園地方法院交通事件裁定　 　　 94年度交聲字第509號
原處分機關　交通部公路局新竹監理所中壢監理站
異　議　人　甲○○
即受處分人
上列受處分人因違反道路交通管理處罰條例案件，對於交通部公
路局新竹區監理所中壢監理站壢監裁字第裁53─DA0000000 、53
─DA0000000 號違反道路交通管理事件裁決書，聲明異議，本院
裁定如下：
    主  文
原處分撤銷。
甲○○不罰。
    理  由
一、原處分意旨略以：桃園縣政府警察局平鎮分局宋屋派出所執
    勤員警於94年9 月2 日10時38分許，在平鎮市○○路、育達
    路口處，查獲異議人即受處分人甲○○所有車牌號碼BA9-06
    8 號機車駕駛人「闖紅燈」、「經警攔檢拒絕停車而加速逃
    逸」違規。受處分人曾提出申訴，經轉請舉發單位查詢，桃
    園縣政府警察局平鎮分局於94年9 月30日以平警分交字第09
    46034038函，略以：「執勤員警於平鎮市○○路與環南路口
    ，確有目賭車牌號碼BA9-068 號機車男性駕駛人後載甘國政
    闖紅燈行駛，員警當場鳴笛指揮該車停車接受稽查，然駕駛
    人拒絕停車接受稽查，仍逕行加速逃逸，不服稽查違規事證
    明確，嗣後員警查詢該機車車號、廠牌、顏色無誤，始製單
    舉發（桃園縣政府警察局舉發違反道路交通管理事件桃警局
    交字第DA0000000 、DA0000000 號通知單）。」。本站爰依
    道路交通管理處罰條例第53條、第60條第1 項、第85條第3
    項之規定裁處。
二、聲明異議意旨略以：94年9 月2 日警察所舉發的闖紅燈、經
    警攔檢拒絕停車而駕車加速逃逸這兩張舉發單違規人不是我
    ，警察舉發的時間94年9 月2 日上午10點38分許，這個時候
    我在公司上班，我騎乘的車牌號碼BA9-068 號機車，也停放
    在我公司桃園縣龍潭鄉○○○路320 巷13弄9 號亞世弘有限
    公司，所以我不可能在當時騎著這輛機車，在警察舉發的違
    規地點駕駛，爰聲明異議。
三、按受處分人之聲明異議有理由者，交通法庭應以裁定將原處
    分經聲明異議之部分撤銷，道路交通案件處理辦法第20條前
    段定有明文。
四、經查：（一）證人即製作前揭交通違規舉發通知單之桃園縣
    警察局平鎮分局宋屋派出所警員盧俊男到庭證稱：「94年9
    月2 日上午10點至12點我是擔任巡邏勤務，行經平鎮市○○
    路、育達路口時，我看到一部銀色機車，車上有兩個男子，
    他們從環南路往延平路方向行駛，我行駛的方向是環南路往
    民族路，我與對方是隔著一個分隔島對向行駛，該路口環南
    路的路口是紅燈，我見這台銀色機車闖紅燈往延平路方向行
    駛，我就開警車上鳴的警笛，要攔停這輛機車，機車上的兩
    位搭乘者聽到警笛聲，拒絕停車逃逸，我就騎著警車從後追
    趕，對方在環南路、育達路口內的巷道繞來繞去，在附近一
    個巷弄裡面，坐在後座附載的人下車，假裝成路人，另外一
    個男性駕駛仍然騎著機車往前跑，我就去追那台機車，因為
    我要記下他的車牌號碼，到環南路、復旦路口，因為對方逆
    向行駛，我就不追了，但是當時我已經記下他的車號。我再
    騎警用機車回頭再去找那個坐在後座的人，他的姓名叫做甘
    國政。他有出示他的證件，我們就依法在路旁盤查他的身分
    證件，我有問他騎機車的人是誰，但是他不願意說，後來我
    回到派出所之後就依照我紀錄下來的車牌號碼依法開單舉發
    。」、「（是否可以確定當時騎乘機車的人是兩個男子？）
    是。」等情，業據證人即舉發本件交通違規員警盧俊男於本
    院調查時證述在卷。可知警察攔檢時，騎乘車牌號碼BA9-06
    8 號機車是男性騎士，可堪認定。（二）然查受處分人是女
    性，業據本院查閱其身分證件，並載明於筆錄。復觀之員警
    盧俊男舉發上開違反交通規則事項之時、地，受處分人當時
    係在桃園縣龍潭鄉○○○路320 巷13弄9 號亞世弘有限公司
    （下稱亞世弘公司）工作，至同日中午12時11分許離開，及
    自同日12時57分許再回亞世弘公司上班直至同日17時13分許
    下班離開，有亞世弘公司函覆本院證明書及受處分人差勤打
    卡表在卷足憑。且車牌號碼BA9-068 號機車在受處分人上班
    期間均停放於亞世弘公司附近，亦有該機車停放位置照片存
    卷足按。顯見受處分人確未有於上揭員警舉發之時、地，騎
    乘車牌號碼BA9-068 號機車闖紅燈並不服稽查而逃逸之違規
    行為甚明，是受處分人上開所辯，應堪採信。至員警盧俊男
    於本院調查時證稱：其記下車號等，查閱資料後逕行舉發等
    語，然查，證人盧俊男於指認受處分人所提出之機車照片，
    請其指認時，其證稱：「（你當時看到的機車是否是照片的
    這台機車？）我當時看到的機車沒有這麼新，但是顏色是一
    樣的，我當時看到的顏色是灰白色。」等情在卷。復衡之，
    上開路口係交通要衢，車流量甚大，則員警盧俊男於騎乘機
    車者，在該處闖越紅燈後，迅即駛入平鎮市○○路與育達路
    口附近巷道內繞來繞去，以躲避警察攔檢等情，亦據證人盧
    俊男警員證述在卷，已如前述。則員警盧俊男或因視線關係
    、或因距離關係、或因障礙物阻擋、或因時間急迫，．．．
    等因素，容有誤認之情形，甚或亦無法排除騎乘該機車者變
    造車牌後再懸掛，是自難據此遽認受處分人有上揭違反交通
    規則行為。（三）另按「汽車駕駛人不服指揮稽查而逃逸，
    當場不能或不宜攔截製單舉發者，得對汽車所有人逕行舉發
    處罰」、「前項逕行舉發，應記明車輛牌照號碼、車型等可
    資辨明之資料，查明汽車所有人姓名或名稱、住址後，製單
    舉發處罰之。」；「逕行舉發違反道路交通管理事件，經汽
    車所有人依通知單之應到案日期前到案，並告知違規駕駛人
    姓名、身分證統一編號及住址者，處罰機關應依本條即另行
    通知違規駕駛人到案依法處理；逾應到案日期，處罰機關應
    依本條例第85條第3 項規定處罰該汽車所有人。」，道路交
    通管理處罰條例第7-2 條第1 項第1 、4 款、第2 項及違反
    道路交通管理事件統一裁罰基準及處理細則第24條固分別定
    有明文。惟查道路交通管理處罰條例第85條第3 項之規定，
    係以「可歸責於車輛所有人」為要件，始處罰車輛所有人，
    本件車牌號碼BA9-068 號機車所有人即受處分人已於應道案
    日期（94年9 月17日）前之94年9 月14日向監理站提出申訴
    ，有受處分人陳述單在卷可憑。本件受處分人並未有上揭交
    通違規行為，其亦未將機車出借，已如前述。受處分人不知
    、亦不認識違規駕駛，當然無法提出真正違規駕駛人姓名、
    身分證統一編號及住址者，自難據此遽認此為有可歸責於受
    處分人之事由。（四）此外，復查無其他積極證據證明受處
    分人確有上開所述之交通違規情事。綜上所述，原裁決機關
    僅憑舉發單位之單一指述，未審酌其他事由是否符合法條規
    範之意旨逕行裁罰異議人，自有未合，爰裁定受處分人不罰
    。至本件違規者之確實姓名、年籍，應由該管機關確實查明
    裁罰，併此敘明。
四、據上論斷，應依道路交通管理處罰條例第87條第2 項、道路
    交通案件處理辦法第20條前段裁定如主文。
中　　華　　民　　國　　94　　年　　11　　月　　15　　日
                   臺灣桃園地方法院交通法庭
                           法  官  邱滋杉
以上正本證明與原本無異。
如不服本裁定，應於送達後5 日內，向本院提出抗告狀（應附繕
本），抗告於臺灣高等法院。
                           書記官  高文靜
中　　華　　民　　國　　94　　年　　11　　月　　15　　日
